【裁判字號】    92,交抗,9
【裁判日期】    920227
【裁判案由】    違反道路交通管理處罰條例
【裁判全文】
臺灣高等法院刑事裁定                          九十二年度交抗字第九號
    抗告人即
    受處分人  廣銘膠業有限公司
    代 表 人  甲○○
右抗告人即受處分人因違反交通管理處罰條例案件，不服臺灣板橋地方法院九十一年
度交聲字第一七二九號中華民國九十一年十一月二十九日所為裁定（原處分案號：交
通部公路總局台北區監理所北監五字第裁四○─Ｌ00000000號）提起抗告，
本院裁定如左：
    主  文
原裁定撤銷，發回台灣板橋地方法院。
    理  由
一、本件原裁定以抗告人即受處分人廣銘膠業有限公司於九十一年九月二十四日收受
    裁決書，遲至同年十月十八日始具狀向原處分機關聲明異議，並於同年十月二十
    四日補正，於加計在途期間二日後，已逾法定二十日之不變期間，因認其異議不
    合法，而駁回其異議。
二、抗告意旨略以抗告人收到裁決書後，即於九十一年九月二十四日提出異議，經原
    處分機關於同年十月一日函覆稱抗告人如有不服，得於二十日內提出聲明異議，
    再由原處分機關轉呈所轄地方法院審理，抗告人乃於同年月十九日提出異議，並
    未逾期等語。經查抗告人於九十一年九月二十四日收受本件裁決書後，隨即於同
    日向原處分機關交通部公路總局台北區監理所提出申訴，原處分機關於收受抗告
    人上開申訴單後，於同年十月一日函覆抗告人稱其所有車輛已辦理報廢並繳回牌
    照而仍行駛，違反道路交通管理處罰條例第十二條第一項第十款之規定，依法應
    處罰汽車所有人，抗告人如有不服，得於接到裁決書之翌日起二十日內提出聲明
    異議，由原處分機關轉呈所轄地方法院審理等語，抗告人收到上開函件後，先後
    於同年十月十九日、二十四日向原處分機關補提申訴狀及聲明異議狀等節，有掛
    號郵件收件回執、台北區○○○○○道路交通管理事件申訴單、交通部公路總局
    台北區監理所中華民國九十一年十月一日九一─四五三─一─二四一六二號函、
    申訴狀暨聲明異議狀各一件附卷可稽。從而抗告人既曾於九十一年九月二十四日
    向原處分機關提出申訴，並先後於同年十月十九日、二十四日補提申訴狀暨聲明
    異議狀至該所，則抗告人於九十一年九月二十四日所提之申訴，如係在上開裁決
    書送達之後，是否即對原裁決書不服所為之意思表示，非無研求餘地，原裁定未
    予斟酌，即認定抗告人之異議逾期，據以駁回異議，尚有未洽。抗告人執此抗告
，非無理由，自應由本院將原裁定撤銷，發回原法院更為妥適之處理。
三、依道路交通管理處罰條例第八十九條，道路交通事件處理辦法第二十六條、刑事
    訴訟法第四百十三條前段，裁定如主文。
中      華      民      國    九十二    年     二       月      二十七  日
                              臺灣高等法院交通法庭
                                  審判長法  官  陳  正  雄
                                        法  官  許  錦  印
                                        法  官  許  宗  和
右正本證明與原本無異。
不得再抗告。
                                        書記官  廖  艷  莉
中      華      民      國    九十二    年     三       月      四      日


司法院資訊處製作；財團法人民間司法改革基金會備份。
